臺灣板橋地方法院刑事判決　　　　　　　 94年度易字第255號
公　訴　人　臺灣板橋地方法院檢察署檢察官
被　　　告　甲○○
上列被告因竊盜案件，經檢察官聲請簡易判決處刑（93年度核退
偵字第770 號），本院認應適用通常程序審判，判決如下：
    主  文
甲○○無罪。
    理  由
一、按檢察官聲請以簡易判決處刑之案件，經法院認為有第451
    條之1 第4 項但書之情形者，應適用通常程序審判之，刑事
    訴訟法第452 條定有明文。本件公訴人以被告甲○○涉犯刑
    法第320 條第1 項之竊盜罪，聲請本院以簡易判決處刑。惟
    經本院審理後，認被告應為無罪之諭知，因認有同法第451
    條之1 第4 項但書規定之情形，不得逕以簡易判決處刑，應
    適用通常程序審判之，合先敘明。
二、公訴意旨略以：被告甲○○意圖為自己不法之所有，於民國
    93年6 月5 日21時至翌日9 時間之某時許，在臺北縣永和市
    ○○路○ 段220 號「臺北西華路易特區大廈管理室」內（無
    故侵入住宅部分，未據提出告訴），以徒手方式，竊取臺北
    西華路易特區管理委員所有之監視錄放影機1 台、分割器1
    台、大樓機房鑰匙3 支及公用電話機1 台（內有新臺幣二百
    餘元），嗣臺北西華路易特區管理員吳福根於93年6 月6 日
    （聲請書誤載為「5 日」）9 時許，至右址上班而發現上情
    ，而報警處理，並經警方在「臺北西華路易特區大廈管理室
    」放錄影機之抽屜採得甲○○指紋，始查知上情，因認被告
    所為，係犯刑法第320 條第1 項之竊盜罪嫌云云。
三、按公訴人認被告甲○○涉有上揭竊盜罪犯行，無非以被告甲
    ○○於偵查中之供述、證人即被害大廈管理委員會主任委員
    乙○○於警詢及偵查中之證述、內政部警政署刑事警察局指
    紋鑑驗書等為證。惟訊據被告甲○○堅決否認有上揭竊盜犯
    行，辯稱：伊係因友人顏俊明住在該大廈，曾去該大廈找他
    ，如他不在，就在樓下等，有時晚上無管理員，伊都坐在管
    理員櫃臺位置等候，偶爾無聊會開抽屜拿筆寫東西，可能因
    此留下指紋，但伊確實無竊取東西等語。
四、按犯罪事實應依證據認定之，無證據不得認定犯罪事實，刑
    事訴訟法第154 條第2 項定有明文。而所謂證據，係指足以
    證明被告確有犯罪行為之積極證據而言，該項證據須適於為
    被告犯罪之證明者，始得採為斷罪之資料（參照最高法院69
    年臺上字第4913號判例要旨）。又按認定犯罪事實所憑之證
    據，必須達於一般人均可得確信其為真實之程度，而無合理
    之懷疑存在時，始得據為被告有罪之認定，倘若犯罪事實之
    證明尚未達此一程度，仍有合理之懷疑存在，則應為被告有
    利之推定，仍不能遽為被告有罪之判斷，此亦為刑事訴訟法
    第154 條，犯罪事實應依證據認定之證據裁判原則及為保障
    被告人權之無罪推定原則所在（參見最高法院76年度臺上字
    第4986號判例、91年度臺上字第39號刑事判決等意旨）。經
    查，被告於偵查中即辯稱上情，堅決否認有竊盜犯行，而證
    人乙○○於警詢、偵查之證述，亦僅陳述遭竊被害情節，並
    未能證明係何人所為；至警方雖於管理員櫃臺放置錄放影機
    之抽屜內，採驗得被告2 枚指紋，惟參諸證人乙○○於本院
    審理時曾證述：該大廈晚上9 時起至隔日上午9 時間，無管
    理員在櫃臺看守，一樓大門會關起來，如有住戶幫訪客開門
    才能進去等語情節（見本院94年2 月1 日訊問筆錄），被告
    上開所辯留下指紋之情尚非無可能，況警員採驗得之指紋除
    被告外，尚有該大廈管理員吳福根之指紋，可見顯不能僅憑
    採驗得之指紋，率認留有指紋之人即行竊之人，是依上所述
    ，被告所辯尚非可認係虛詞，而公訴意旨所舉列之證據，亦
    不足確認被告為本件竊盜犯行之行為人，此外復查無其他積
    極證據足認被告確有上開犯行，是本件不能證明被告犯罪，
    自應為無罪判決之諭知。
據上論斷，應依刑事訴訟法第452 條、第301 條第1 項，判決如
主文。
本案經檢察官李吉祥到庭執行職務
中　　華　　民　　國　　94　　年　　5 　　月　　31　　日
              刑事第十九庭  審判長法  官  彭  全  曄
                                  法  官  蕭  一  弘
                                  法  官  朱  嘉  川
以上正本證明與原本無異
如不服本判決，應於判決送達後10日內，向本院提出上訴狀
                                  書記官  梁  宜  庭
中　　華　　民　　國　　94　　年　　5 　　月　　31　　日
